【裁判字號】    98,訴,707
【裁判日期】    980811
【裁判案由】    違反毒品危害防制條例
【裁判全文】
臺灣屏東地方法院刑事判決               98年度訴字第707號
公  訴  人  臺灣屏東地方法院檢察署檢察官
被      告  甲○○
上列被告因違反毒品危害防制條例案件，經檢察官提起公訴（98
年度毒偵字第544 號、第972 號），本院裁定改依簡式審判程序
審理，判決如下：
    主  文
甲○○施用第一級毒品，累犯，處有期徒刑壹年；又施用第一級
毒品，累犯，處有期徒刑壹年。應執行有期徒刑壹年拾月。
    事  實
一、甲○○前於民國87年間因施用毒品案件，經本院以87年度毒
    聲字第1091號裁定送觀察、勒戒後，認有繼續施用毒品傾向
    ，再經本院以87年度毒聲字第1209號裁定送戒治處所施以強
    制戒治，嗣因戒治成效評定良好，經本院以88年度毒聲字第
    999 號裁定停止戒治付保護管束，惟於保護管束期間，因違
    反保護管束情節重大，經本院以88年度毒聲字第1681號裁定
    撤銷停止戒治處分，於88年10月1 日入戒治所強制戒治，並
    於89年5 月15日強制戒治期滿出所，由臺灣屏東地方法院檢
    察署檢察官以89年度戒毒偵字第216 號為不起訴處分確定；
    復於90年間再因施用毒品案件，經本院以90年度毒聲字第14
    37號裁送戒治處所施以強制戒治，嗣經本院以91年度毒聲字
    第117 號裁定停止戒治並付保護管束，於91年3 月15日停止
    戒治處分出所，並於91年9 月17日保護管束期滿，未經撤銷
    停止戒治處分，強制戒治視為執行完畢。又甲○○曾於93年
    間因違反毒品危害防制案件，分別經本院以93年度訴字第33
    8 號、93年度簡字第1308號判決判各處有期徒刑11月、3 月
    確定，並經本院以94年度聲字第570 號裁定應執行有期徒刑
    1 年1 月確定，於94年8 月11日縮刑期滿執行完畢。嗣於96
    年間，因施用毒品案件、竊盜、偽證案件，經本院判處有期
    徒刑1 年、10月、8 月、6 月確定在案；經減刑及定其應執
    行之刑為1年1月，於97年1月31日縮刑期滿，隔日出監。
二、詎其仍不思悔悟，明知海洛因業經公告列為毒品危害防制條
    例第2 條第2 項之第一級毒品，不得非法持有、施用，仍基
    於施用第一級毒品海洛因之犯意，分別為下列施用毒品犯行
    ：(一)於98年3 月8 日上午11時許，在屏東縣麟洛鄉○○道路
    旁以針筒注射方式，施用第一級毒品海洛因1 次。嗣於98年
    3 月10日上午在屏東縣內埔鄉○○村○○道路旁，為警執行
    巡邏勤務時，發現甲○○坐在路邊水溝橋墩上形跡可疑，且
    為警員發現其手臂上有注射毒品痕跡，經警採尿送驗，檢出
    嗎啡陽性反應；(二)於98年3 月27日下午4 時許，在屏東縣內
    埔鄉○○村○○路327 號其住處內，以針筒注射方式，施用
    第一級毒品海洛因1 次。嗣於98年3 月30日下午3 時30分許
    ，在屏東縣內埔鄉○○村○○路段，因涉及他案經警方盤查
    時，發現其手臂上有注射毒品痕跡，經警採尿送驗，檢出嗎
    啡陽性反應。
三、案經屏東縣警察局內埔分局報請臺灣屏東地方法院檢察署檢
    察官偵查起訴。
    理  由
一、本件被告甲○○犯係死刑、無期徒刑、最輕本刑為3 年以上
    有期徒刑以外之罪，其於本院準備程序中就前揭被訴事實為
    有罪之陳述，經受命法官告知簡式審判程序之旨，並聽取其
    與公訴人之意見後，本院認無不得或不宜改依簡式審判程序
    進行之處，爰依刑事訴訟法第273 條之1 第1 項、第284 條
    之1 ，本院合議庭裁定由受命法官獨任依簡式審判程序審理
    ；又簡式審判程序之證據調查，依刑事訴訟法第273 條之2
    規定，不受同法第159 條第1 項審判外陳述排除之限制，再
    被告對於卷內之各項證據，亦不爭執證據能力，故卷內所列
    之各項證據，自得作為證據，合先敘明。
二、上揭事實，業據被告於本院審理時坦承不諱，而被告為警所
    採集之尿液檢體，經送請台灣檢驗科技股份有限公司檢驗，
    結果呈鴉片類陽性反應，有該公司98年3 月23日、98年4 月
    15日編號ＫＺ000000000000、ＫＺ000000000000濫用藥物尿
    液檢驗報告2 份在卷可稽。足認被告上開自白顯與事實相符
    ，堪信為真實。本件事證明確，被告犯行洵堪認定。
三、按毒品危害防制條例於92年7 月9 日修正公布，其中第20條
    、第23條將施用毒品之刑事處遇程序，區分為「初犯」、「
    5 年內再犯」、「5 年後再犯」，而依立法理由觀之，僅限
    於「初犯」、「5 年後再犯」，始應先經觀察、勒戒或強制
    戒治程序，倘被告於5 年內已再犯，經依法追訴處罰，縱其
    第3 次（或第3 次以上）再度施用毒品之時間，在初犯經觀
    察、勒戒或強制戒治執行完畢釋放5 年以後，已不合於「5
    年後再犯」之規定，且因已於「5 年內再犯」，顯見其再犯
    率甚高，原實施觀察、勒戒或強制戒治，已無法收其實效，
    即應依該條例第10條處罰，最高法院95年5 月9 日95年度第
    7 次刑事庭會議決議可資參照。查被告如事實欄之施用毒品
    事實經觀察勒戒、強制戒治之事實，此有臺灣屏東地方法院
    檢察署刑案資料查註紀錄表、臺灣高等法院被告前案紀錄表
    各1 份在卷可按，是被告既已於強制戒治執行完畢後5 年內
    再犯施用毒品案件，並經法院論罪科刑，即非屬前述「5 年
    後再犯」之情形，檢察官自應依法追訴。從而，本件事證明
    確，被告犯行洵堪認定，應依法論科。
四、按海洛因係毒品危害防制條例第2 條第2 項第1 款所定之第
    一級毒品，不得非法持有、施用。故核被告所為，係犯毒品
    危害防制條例第10條第1 項施用第一級毒品罪。其於施用海
    洛因前持有海洛因犯行，為其施用之高度行為所吸收，不另
    論罪。查被告有事實欄所載論罪科刑執行之情形，此有臺灣
    屏東地方法院檢察署刑案資料查註紀錄表及臺灣高等法院被
    告前案紀錄表各1 份在卷可查，其受有期徒刑執行完畢後，
    5 年之內再犯有期徒刑以上刑之本罪，為累犯，應依刑法第
    47條第1 項規定加重其刑。爰審酌被告曾因施用毒品經送勒
    戒處所施以強制戒治後，仍未能戒斷其施用毒品之惡習，足
    見其陷溺已深，惟因施用毒品僅係戕害其自己身心並無加害
    他人，此次施用毒品次數各僅1 次，且其犯罪後坦承犯行、
    態度尚稱良好等一切情狀，分別量處如主文所示之刑，並合
    併定其應執行刑，以示懲儆。
據上論斷，應依刑事訴訟法第273 條之1第1項、第299 條第1 項
前段，毒品危害防制條例第10條第1 項，刑法第11條前段、第47
條第1 項、第51條第5 款，判決如主文。
本案經檢察官劉昀到庭執行職務。
中    華    民    國    98    年    8     月    11    日
                  刑事第一庭  法  官  許蓓雯
以上正本證明與原本無異。
如不服本判決應於收受判決後10日內向本院提出上訴書狀，並應
敘述具體理由；其未敘述上訴理由者，應於上訴期間屆滿後20日
內向本院補提理由書（均須按他造當事人之人數附繕本）「切勿
逕送上級法院」。
                              書記官  鄭美雀
中    華    民    國    98    年    8     月    11    日
本案論罪科刑法條：
毒品危害防制條例第10條第1項
施用第一級毒品者，處六月以上五年以下有期徒刑。


司法院資訊處製作；財團法人民間司法改革基金會備份。
